臺灣高等法院臺中分院刑事判決　　　　　　　　　　九十三年度上易字第五四七號
　　上　訴　人　臺灣臺中地方法院檢察署檢察官
　　被　　　告　甲○○
右上訴人，因被告竊盜案件，不服臺灣臺中地方法院九十三年度易字第七三號，中華
民國九十三年四月十六日第一審判決（起訴案號：臺灣臺中地方法院檢察署九十二年
度偵字第二二七六八號，並經同署移
本院判決如左：
    主      文
原判決撤銷。
甲○○連續攜帶兇器竊盜，累犯，處有期徒刑壹年伍月。
    事      實
一、甲○○前於民國（下同）八十五年間，因違反肅清煙毒條例、麻醉藥品管理條例
    案件及槍砲彈藥刀械管制條例等案件，經判處有期徒刑三年一月、七月、四月，
    經定執行刑為有期徒刑三年四月確定，於八十六年七月二十三日假釋出獄，嗣遭
    撤銷假釋，執行殘刑有期徒刑一年六月二十四日，於八十九年十二月十五日執行
    完畢，仍不知悔改。復基於意圖為自己不法所有之概括犯意，自九十二年十月一
    日起至九十二年十一月十日止，先後在附表所示之時間地點，趁附表所示之辛○○等人將汽車停放在路旁之機會，持其所有客觀上足以對人生命、身體、安全構
    成威脅，並可供供兇器使用之鐵鎚、十字螺絲起子、剪刀各一支，連續以附表所
    示方法，竊取附表所示之財物（毀損部分未據告訴），得手後，將竊得財物分別
    變賣或留供己用，變賣所得款項則花用完盡。嗣於九十二年十一月十日，警方因
    丙○○提出案發當日監視錄影帶，循線查悉甲○○有附表編號三所示之犯行，又
    於九十二年十一月十九日下午二時四十五分許，經警在附表編號二己○○遭竊之
    自小客車上，採集指紋，送內政部警政署刑事警察局鑑驗，發現與甲○○指紋相
    符，持臺灣臺中地方法院核發之搜索票，前往臺中縣太平市○○路順昌巷四五號
    甲○○住處搜索，查悉附表編號一、二、四至六所示犯行，並扣得甲○○所有，
    非供本件犯罪所用之鐵鎚一支、剪刀一支、螺絲起子四支等物。
二、案經臺中縣警察局霧峰分局報告臺灣臺中地方法院檢察署檢察官偵查起訴，及由
    該署檢察官移送原審併辦。
    理      由
一、訊據被告甲○○，就附表編號一至六所示竊盜犯行，先後於偵審中均坦承不諱，
    核與證人即被害人辛○○、呂韻琴（己○○之妻）、戊○○、丙○○、丁○○、
    乙○○六人，於警詢時指證遭竊情節相符（參見二二七六八號偵查卷六三、一一
    四、五三頁，二八八號偵查卷十九頁，原審卷五十、四六頁），復有如附表編號
    一至六所示證物附卷可參（參見二二七六八號偵查卷十七至二一、三○至三八、
    四一、四二、五五、五六、五九至六二、六八至七三、七五、七六、七九至八二
    、八五至八七、八九至九四頁，二八八號偵查卷三八、四四至四六頁，原審卷二
    六、四九頁），足認被告自白，核與事實相符，自堪採信，從而，本件事證明確
    ，被告上開連續竊盜犯行，洵堪認定，自應依法論科。
二、茲按，刑法第三百二十一條第一項第三款之攜帶兇器加重竊盜罪，係以行為人攜
    帶兇器竊盜為加重條件，此所謂兇器，其種類並無限制，凡客觀上足對人之生命
    、身體、安全構成威脅，具有危險性之兇器均屬之，且只須行竊時攜帶此種具有
    危險性之兇器為已足，並不以攜帶之初有行兇之意圖為必要（參照最高法院七十
    九年臺上字第五二五三號判例意旨）。經查，被告為附表編號一至六所示之犯行
  時，所攜帶鐵鎚、十字螺絲起子、剪刀各一支，均為金屬材質，質地堅硬，客觀
    上自足對人之身體、生命、安全構成威脅，堪認為兇器，是核被告上開所為，均
    係犯刑法第三百二十一條第一項第三款攜帶兇器加重竊盜罪。被告先後六次竊盜
    犯行，時間緊接，觸犯構成要件相同之罪名，顯係基於概括之犯意反覆為之，為
    連續犯，應依刑法第五十六條之規定，從一重之攜帶兇器加重竊盜一罪論處，並
    加重其刑。公訴意旨雖未就附表編號三之犯行，一併起訴，惟該部與公訴人已起
    訴且經判決有罪部分，有連續犯之裁判上一罪關係，復經檢察官移請原審併案，
    自為起訴效力所及，本院應加以審理。又被告前因違反肅清煙毒條例、麻醉藥品
    管理條例案件及槍砲彈藥刀械管制條例等案件，分別經判處有期徒刑三年一月、
    七月、四月，經定應執行刑為有期徒刑三年四月確定，於八十六年七月二十三日
    假釋，嗣又遭撤銷假釋，執行殘刑有期徒刑一年六月二十四日，於八十九年十二
    月十五日執行完畢，有臺灣臺中地方法院檢察署刑案資料查註紀錄表及臺灣高等
    法院被告全國前案紀錄表各一件在卷可稽（參見二二七六八號偵查卷一至六頁，
    原審卷六至一八頁），其受有期徒刑執行完畢後，五年以內再犯本案有期徒刑以
    上之罪，核為累犯，應依刑法第四十七條規定加重其刑，並依法遞加重。原審經
    審理之結果，認被告罪證明確，予以論科，固非無見。但查，原判決附表編號一
    之犯行，並未有被害人之資料可憑，原判決竟一併認定有罪，顯有違誤（詳如後
    敘）。檢察官依被害人丙○○之請求，主張被告犯行所生損害甚大，被害人未及
    提起附帶民訴，原審即判決云云，指摘原判決不當，固非無見，但被告係在戶外
    之汽車內竊盜汽車音響或車內財物，所生危害尚屬有限，檢察官上訴，核非有理
    由，惟原判決既有上開可議，即屬無可維持，應由本院撤銷改判。爰審酌被告正
    值青壯，不思循正途賺取財物，為獲取不法所得，連續持兇器竊取他人財物，對
    他人財產安全危害甚鉅，其犯罪動機、目的均屬可議，惡性非輕，惟其犯罪後坦
    承犯行，態度尚屬良好等一切情狀，量處如主文第二項所示之刑，以示懲儆。至
    扣案之鐵鎚一支、剪刀一支及螺絲起子四支，為被告所有，但非供本件犯罪所用
    之物，業據被告供明在卷（參見原審卷八一頁），又該等物品尚非價值甚高之物
    ，衡情被告既已坦認行竊事實，當無故為隱匿犯罪工具之理，職是，被告所言，
    應堪採信，上開物品既非供本件犯罪所用之物，自不得予以宣告沒收。
三、公訴意旨另以：（一）被告自九十二年八、九月起，於不詳時地，持前開兇器，
    竊取不詳被害人之ＣＤ盒六盒、音響擴大器二組、音響主機一台、音響ＥＱ諧音
    器一台、分音器四只、高音喇叭四只、電容器二組、燈泡四個、電源器照明燈一
    只、汽車電源延長線一組、高爾夫球桿一支、救車線一組、Ｌ型伸縮板手一支、
    雨刷二組、手機二支、收音機一台等物。併案意旨略稱（參見原審卷三五頁）：
    被告於九十二年四月二十三日，在臺中縣大里市○○路五五○巷口，持兇器破壞
    三Ｑ─○六○五號汽車之車窗，竊取柯韋帆之ＣＤ盒五盒，另於九十二年十一月
    五日，在臺中縣大里市○○○街一二六號前，持兇器破壞ＣＫ─九四○八號汽車
    之車窗，竊取李家成之ＣＤ、手機等物，因認被告此部分亦涉有刑法第三百二十
    一條第一項第三款之攜帶兇器加重竊盜罪嫌云云。本院訊據被告甲○○，堅決否
    認涉有(一)及併案部分加重竊盜犯行，並先後辯稱：其家裡先前經營水電工程，
    上開物品均為伊家所有之物，並非竊得之物，且伊係自九十二年十月起，才開始
    犯案，並未在九十二年四月二十三日行竊柯韋帆之ＣＤ盒五盒，亦未曾在九十二
    年十一月五日，前去臺中縣大里市○○○街一二六號，竊取李家成之ＣＤ、手機
    等物等語。本院經查：
(一)公訴意旨雖指訴被告有竊取ＣＤ盒六盒、音響擴大器二組、音響主機一台、音響
    ＥＱ諧音器一台、分音器四只、高音喇叭四只、電容器二組、燈泡四個、電源器
    照明燈一只、汽車電源延長線一組、高爾夫球桿一支、救車線一組、Ｌ型伸縮板
    手一支、雨刷二組、手機二支、收音機一台等物之犯行，被告亦是認有竊盜音響
    主機一台（即原判決附表編號一）之犯行，然公訴人無法舉證被告係於何時何地
    ，竊取上開物品，亦無被害人出面指認有失竊上開物品，就此等部分，尚難遽認
    被告有何加重竊盜犯行。
(二)併案意旨所指被告竊取柯韋帆物品部分，固據被害人指陳在卷（參見原審卷三七
    頁），但被告附表所示之竊盜犯行，其行竊時間均係在九十二年十月、十一月間
    ，而被害人柯韋帆係於九十二年四月間失竊，是否確係被告所為，已非無疑，且
    除被害人指述失竊乙節屬實外，尚無其他證據，足資證明失竊之物確遭被告所竊
    ，況且，失竊時間，與被告其餘行竊時間，已差距六個月之久，是否有連續犯關
    係，亦非無疑，故本院認此部分，難以認定被告涉有加重竊盜犯行。
(三)併案意旨另指被告竊取李家成物品部分，亦據被害人指訴在卷（參見原審卷四二
    頁），惟除被害人李家成指述失竊乙節屬實外，被害人並無法指認上開物品確係
    被告所竊，且被害人李家成失竊之物為ＣＤ片，而目前ＣＤ片係大量產物，是否
    有雷同誤認，尚非無疑，被告且辯稱：未曾到過臺中縣大里市○○○街一二六號
    行竊，查扣之ＣＤ片分別係伊、伊弟弟、妹妹所買，則上開物品是否真係被告所
    竊，即有可疑。參諸被告對於附表所示之六件竊盜犯行，均已坦承不諱，衡情，
    若本件係被告所竊，被告當無獨獨否認之理。此外，本院查無其他積極證據，足
    認本件竊盜犯行係被告所為，自難遽認被告就此部分涉有加重竊盜犯行。上開竊
    盜犯行，既難認定係被告所為，就公訴意旨前開指訴部分，本應為被告無罪之諭
    知，惟公訴人認此部分，與前開起訴有罪部分，有連續犯裁判上一罪關係，爰不
    另為被告無罪之諭知。至併案意旨所指之柯韋帆、李家成部分，既尚難證明係被
    告所為，核與前開起訴有罪部分，自無連續犯之裁判上一罪關係，亦未起訴，自
    應由檢察官另行依法處理。
據上論結，應依刑事訴訟法第三百六十九條第一項前段、第三百六十四條、第二百九
十九條第一項前段，刑法第五十六條、第三百二十一條第一項第三款、第四十七條，
判決如主文。
本案經檢察官庚○○到庭執行職務。
中      華      民      國      九十三     年     六      月   二十三   日
                                臺灣高等法院臺中分院刑事第二庭
                                      審判長法  官  羅  禮  政
                                            法  官  陳  欣  安
                                            法  官  蔡  聰  明
右正本證明與原本無異。
不得上訴。
                                            書記官  郭  振  祥
中      華      民      國      九十三     年     六      月   二十四   日
刑法第三百二十一條：
犯竊盜罪而有左列情形之一者，處六月以上五年以下有期徒刑。
一、於夜間侵入住宅或有人居住之建築物、船艦，或隱匿其內而犯之者。
二、毀越門扇、牆垣或其他安全設備而犯之者。
三、攜帶兇器而犯之者。
四、結夥三人以上而犯之者。
五、乘火災、水災或其他災害之際而犯之者。
六、在車站或埠頭而犯之者。
前項之未遂犯罰之。
附表：
┌──┬─────┬────────┬────────┬────────┐
│編號│時      間│  地點、被害人  │ 犯  案  經  過 │竊得財物、證  物│
├──┼─────┼────────┼────────┼────────┤
│一  │九十二年十│臺中縣太平市中和│持鐵鎚損害車牌號│ＪＶＣ汽車音響一│
│    │月一日上午│街與東村街口    │碼八Ｌ─一○五二│組、家用音響一台│
│    │七時三十分│辛○○          │號汽車右前窗玻璃│現場勘察報告表、│
│    │許        │                │，再以自備之十字│現場位置表、相片│
│    │          │                │螺絲起子、剪刀等│、刑案證物採驗紀│
│    │          │                │物，拆解汽車內之│錄表、勘察採證同│
│    │          │                │音響，竊盜車內之│意書、贓物領據。│
│    │          │                │財物。          │                │
├──┼─────┼────────┼────────┼────────┤
│二  │九十二年十│臺中縣太平市光興│持鐵鎚損害車牌號│先鋒牌汽車音響一│
│    │月十日下午│路一四八○巷九弄│碼六Ｐ－七三八三│組。            │
│    │三時許    │一號旁          │號汽車右前窗玻璃│現場勘察報告表、│
│    │          │己○○          │，再以自備十字螺│勘察採證同意書、│
│    │          │                │絲起子、剪刀等物│相片、位置圖、刑│
│    │          │                │，拆解車內之汽車│事警察局00000000│
│    │          │                │音響。          │45號鑑驗書。    │
├──┼─────┼────────┼────────┼────────┤
│三  │九十二年十│臺中市○區○○街│駕駛楊茂昆（歿）│先鋒牌汽車音響主│
│    │月十五日凌│一一五號前      │所有車牌號碼ＳＪ│機、ＣＤ換片箱、│
│    │晨四時十五│丙○○          │－八一四五號自小│ＡＬＰＩＮ牌低音│
│    │分許      │                │貨車，持鐵鎚損害│喇叭二個、擴大機│
│    │          │                │ＱＫ－六三九六號│一個、勞力士手錶│
│    │          │                │汽車右前窗玻璃，│一個、ＳＯＮＹ數│
│    │          │                │再以自備十字螺絲│位相機一台。    │
│    │          │                │起子、剪刀，拆解│相片、車籍作業查│
│    │          │                │汽車內音響，竊盜│詢認可資料、錄影│
│    │          │                │車內財物。      │相片。          │
├──┼─────┼────────┼────────┼────────┤
│四  │九十二年十│臺中縣太平市中和│持鐵鎚損害車牌號│汽車音響一組。  │
│    │月二十八日│街二八九巷一號一│碼二Ｖ─五五○七│勘察採證同意書、│
│    │上午九時許│樓前            │號汽車右前窗玻璃│相片。          │
│    │          │丁○○          │，再以自備螺絲起│                │
│    │          │                │子、剪刀等物，拆│                │
│    │          │                │解車內之音響。  │                │
├──┼─────┼────────┼────────┼────────┤
│五  │九十二年十│臺中縣太平市光興│持鐵鎚損害車牌號│ＪＶＣ汽車音響一│
│    │一月十日上│路一段一一六五巷│碼九七二一─ＦＹ│組，含十二片ＣＤ│
│    │午七時許  │三二弄口  │號汽車左前窗玻璃│裝主機。        │
│    │          │戊○○          │，再以自備十字螺│現場勘察報告表、│
│    │          │                │絲起子、剪刀等物│勘察採證同意書、│
│    │          │                │，拆解車內音響。│位置圖、相片。  │
├──┼─────┼────────┼────────┼────────┤
│六  │九十二年十│臺中縣太平市光興│持鐵鎚損害車牌號│現金約九百元、汽│
│    │一月十日上│路一一六五巷三二│碼Ｅ五─二○四一│車音響一組、十二│
│    │午八時許  │弄一號前        │號汽車左前窗玻璃│片裝ＣＤ主機一台│
│    │          │乙○○          │，再以自備十字螺│現場勘察報告表、│
│    │          │                │絲起子、剪刀等物│勘察採證同意書、│
│    │          │                │，拆解車內汽車音│位置圖、相片、贓│
│    │          │                │響，竊盜車內財物│物領據。        │
└──┴─────┴────────┴────────┴────────┘
                                                                    Ｒ
